臺灣嘉義地方法院民事裁定
111年度家調裁字第46號
聲  請  人  陳嘉禾  

訴訟代理人  張世明律師
相  對  人  陳品誠  

法定代理人  劉姵圻  

上列當事人間請求確認親子關係不存在事件，本院裁定如下：
    主    文
確認相對人甲○○（男，民國000年00月0日生）與聲請人乙○○間之
親子關係不存在。
程序費用由聲請人負擔。
    理    由
一、聲請意旨略以：相對人之母親丙○○與聲請人於民國106年5月
    20日結婚，婚後生下相對人（106年10月6日生）。相對人之
    受胎期間並非在聲請人與丙○○之婚姻關係存續中，故未受到
    婚生推定；然依民法第1064條「準正」之規定，視為婚生子
    女。聲請人於111年1月9日無意中發現相對人非丙○○自聲請
    人受胎所生，聲請人與相對人間無血緣關係，經前往晴天醫
    事檢驗所鑑定，有博微生物科技股份有限公司分子生物實驗
    室DNA基因圖譜型別分析報告可證，復因相對人及其法定代
    理人均同意聲請人之請求，爰請求法院為合意裁定等語。
二、相對人則以：同意依聲請人之聲明裁定等語。
三、按確認法律關係之訴，非原告有即受確認判決之法律上利益
    者，不得提起之；確認證書真偽或為法律關係基礎事實存否
    之訴，亦同。前項確認法律關係基礎事實之存否之訴，以原
    告不能提起他訴訟者為限。民事訴訟法第247條第1、2項定
    有明文。又按就法律所定親子或收養關係有爭執，而有即受
    確認判決之法律上利益者，得提起確認親子或收養關係存在
    或不存在之訴，家事事件法第67條第1項亦定有明文。查聲
    請人主張之事實雖為其與相對人之親子關係不存在，惟參以
    親子事件均因自然人之身分涉訟，事關公益，且對於其等間
    之權利義務有所影響，亦與戶籍登記正確性有涉，又參之戶
    籍謄本記載，為身分之一種說明，其登記有相當之證明力，
    故關於已為戶籍登記之親子關係存在與否，除經司法機關裁
    判確定或當事人提憑有效證明文件申請更正外，尚非得由為
    登記之親子雙方協同辦理即可逕行更正，此觀戶籍法第25條
    、戶籍法施行細則第16條規定自明。本件相對人戶籍登記上
    之父親為聲請人，聲請人起訴主張與相對人之親子關係不存
    在，足認聲請人與相對人之法律上親子關係地位有不安之狀
    態，並致聲請人在私法上之地位有受侵害之危險，而此不安
    之狀態有以確認判決除去之必要，亦即聲請人有即受確認判
    決之法律上利益。是以聲請人提起本件確認之訴，應屬合法
    有據。
四、查聲請人上開主張，業據提出博微生物科技股份有限公司分
    子生物實驗室DNA基因圖譜型別分析報告、戶籍謄本為證，
    且為相對人所不爭執，並經相對人法定代理人即母親陳述明
    確。又前揭分析報告結論為：「送檢註明為乙○○與甲○○之檢
    體，其DNASTR系統之D3S1358、D16S539、D2S441、FGA、D5S
    818、D7S820、D12S391等7個基因座之基因型別不相符，所
    以乙○○與甲○○間排除一親等直系親權關係」等語，堪信與事
    實相符。準此，聲請人既與相對人間未存有真實血緣關係，
    聲請人請求確認與相對人間之親子關係不存在，自有理由，
    應予准許。
五、末按，聲請人與相對人間是否存有真實血緣身分關係，有待
    法院裁判還原其真相，茲因聲請人提起本件確認親子關係不
    存在等事件之程序，相對人之應訴乃法律之規定所不得不然
    ，核屬伸張及防衛權利所必要，本院認本件程序費用應由聲
    請人負擔，較為公允。
六、爰裁定如主文。
中　　華　　民　　國　　111 　年　　8 　　月　　10　　日
                  家事法庭    法　官  洪嘉蘭           
以上正本係照原本作成。
如對本裁定抗告，須於裁定送達後10日之不變期間內，向本院提
出抗告狀，並繳納抗告費新臺幣1,000元。
中　　華　　民　　國　　111 　年　　8 　　月　　10　　日
                              書記官　林玫熹